【裁判字號】    95,上更(二),292
【裁判日期】    951129
【裁判案由】    違反槍砲彈藥刀械管制條例
【裁判全文】
臺灣高等法院刑事判決             95年度上更(二)字第292號
上  訴  人  臺灣臺北地方法院檢察署檢察官
上  訴  人
即  被  告  乙○○
上  訴  人
即  被  告  丙○○
共      同
指定辯護人  義務辯護人  周佳弘律師
上列上訴人因違反槍砲彈藥刀械管制條例案件，不服臺灣臺北地
方法院89年度訴字第402號，中華民國92年12月1日第一審判決（
起訴案號：臺灣臺北地方法院檢察署88年度偵字第27205號），
提起上訴，判決後經最高法院第二次發回更審，本院判決如下：
    主  文
原判決關於丙○○、乙○○未經許可寄藏手槍部分撤銷。
丙○○共同未經許可寄藏手槍，累犯，處有期徒刑肆年貳月，併
科罰金新臺幣貳拾萬元，罰金如易服勞役，以新台幣仟元折算
壹日。扣案如附表所示槍彈沒收之。
乙○○共同未經許可寄藏手槍，處有期徒刑肆年，併科罰金新臺
幣壹拾萬元，罰金如易服勞役，以新臺幣仟元折算壹日。扣案
如附表所示之槍彈沒收之。
    事  實
一、丙○○、乙○○與潘恆逸、謝健盛、曾盈富、林建生、仲志
    慧等人，於88年12月9日晚上23時許，前往臺北市○○○路
    326號2樓「月世界酒店」飲酒作樂，丙○○先行離開現場，
    其餘之人因不滿意坐檯小姐姿色及店家處理態度，而於翌日
    （即88年12月10日）凌晨1、2時許，與該店坐檯小姐及服務
    生發生肢體衝突，並共同基於傷害及毀損之犯意聯絡，毆傷
    坐檯小姐及砸毀店內酒杯、酒壺等器皿，該店遂報請警方前
    往處理（上開傷害及毀損部分，均未據告訴而未經起訴）。
    丙○○知悉上情後，深感憤懣，遂與乙○○基於同前以強暴
    妨害他人行使權利之概括犯意聯絡，由丙○○指示乙○○回
    去攜帶王致中之前於81年至83年間交丙○○保管而寄藏，再
    由丙○○於88年4月至同年11月間交給乙○○保管而寄藏在
    乙○○臺北市○○街住處之制式美國白朗寧（BROWNI NG ）
    廠製九○手槍及奧地利克拉克（GLOCK）廠製九○手槍各1
    把、子彈10餘顆，二人相約在臺北市○○○路好萊塢舞廳樓
    下會合後，於是日凌晨四時許返回「月世界酒店」，分持前
    開制式克拉克九○手槍及白朗寧九○手槍各一把，朝二樓天
    花板開槍射擊十餘發子彈，而藉槍擊之現實加害行為欲妨害
    「月世界酒店」行使開店營業之權利，以報復該店服務生與
    渠等發生肢體衝突並報請警方前往處理；惟月世界酒店遭槍
    擊後仍繼續開店營業，其開店營業之權利亦未因此而受妨害
    （未遂）。（此強制未遂部分已確定）
二、「丙○○、乙○○未受許可寄藏手槍、子彈」部分：
    丙○○、乙○○於射擊完畢後，隨即撿拾開槍所留之彈殼，
    再搭計程車逃逸，同時沿路丟棄前開渠等撿拾之彈殼；至於
    上開手槍2把以及剩餘未擊發之子彈5顆，則於乙○○攜回保
    管繼續寄藏。嗣由乙○○將槍彈包裝妥適置於手提袋（從手
    提袋外表無從判斷袋內究裝何物）於88年12月16日下午，放
    置於不知情之陳崇彬後車廂內，陳崇彬開車回其臺北縣八里
    鄉米倉村牛寮埔30號住處後，乙○○始打電話告知陳崇彬，
    有一手提袋放置後車廂內（但未告知手提袋內裝有上開槍彈
    ），請陳崇彬代為保管該手提袋，不知情之陳崇彬乃將該手
    提袋隨意放置於其住處臥室之床頭櫃上。嗣於88年12月17日
    丙○○、乙○○分別經警拘提到案後，帶同警員前往陳崇彬
    上開住處，起出上開制式美國白朗寧廠製九○手槍及奧地利
    克拉克廠製九○手槍各一把、子彈五顆（其中二顆業於事後
    警方鑑驗時試射而不存在），丙○○、乙○○並均於檢察官
    偵訊時自白前開寄藏手槍之事實，而循線查悉上情。
三、案經內政部警政署刑事警察局移送臺灣臺北地方法院檢察署
    檢察官，及基隆市警察局移送暨基隆地方法院檢察署檢察官
    自動檢舉偵查起訴。
    理  由
一、本件被告經合法傳喚未到庭，其於本院前審具狀就程序事項
    提出抗告略以(一)渠等於88年12月18日警詢時之自白，係出於
    「疲勞訊問」所取得，且渠等亦係因害怕遭到警方刑求而為
    自白；(二)被告丙○○於拘提當日曾央求准其選任辯護人遭到
    拒絕，被告乙○○亦稱警察未告知其得選任辯護人，遲至渠
    等遭羈押後、借提時，被告方得以選任辯護人到場，惟是時
    大多筆錄早已完成訊問；(三)渠二人所有警詢筆錄，均未將詢
    問過程全程錄音，僅於筆錄完成後以朗讀之方式錄音，有原
    審勘驗筆錄附卷足憑。綜上等情，渠二人之警詢程序違反刑
    事訴訟法第100條之2、第98條、第95條第1款、第3款、第
    100條之1第1項等規定，警詢筆錄自無證據能力。且因警詢
    違法，對於在偵查中被羈押之被告二人，身體自由仍受拘束
    ，且隨時可能被刑求之警員借提出去問案，因而先前刑求所
    致的心理強制狀態可能繼續對被告後階段自白產生影響，致
    亦污染偵訊筆錄之證據能力云云。惟查：
  (一)、被告丙○○、乙○○之警詢筆錄及2人於檢察官訊問時之
      自白均係出於刑求之抗辯：
  １、被告丙○○、乙○○二人經警拘提到案後，僅分別於88年
      12 月18日凌晨1時30分及2 時起各被警方詢問過一次，有
      各該警詢筆錄附卷足憑，自無從依卷附警詢筆錄認定渠等
      經拘提到案後有「遭疲勞訊問」之情形；且若果有上開情
      形，為何竟遲至原審92年4月3日審理時始行提出？且證人
      即承辦本案之內政部警政署刑事警察局偵一隊三組組長鄭
      鴻志，於原審審理中證稱：警詢時，其會在旁協助、告知
      員警案情協助詢問被告，詢問時並無違反被告自由意識之
      情形等語（原審89年度訴字第299號卷(一)附91年1月3 日審
      判筆錄，第291頁、第292頁）。雖被告丙○○、乙○○具
      狀陳稱：被告丙○○於88年12月17日下午4時乙○○同日
      22時拘提到案後，即行訊問直到同年12月18日下午6時，
      共歷經26小時，且觀諸偵訊筆錄所載時間係凌晨1時30分
      （見偵訊筆錄時間欄），亦可證丙○○經過歷時26小時之
      疲勞甚而係夜間訊問，足見伊等警詢之自白係出於「疲勞
      訊問」所取得云云，惟查：被告丙○○之警詢時間是自「
      88 年12月18日凌晨1時30分」才開始詢問，被告乙○○之
      警詢時間是自「88年12月18日凌晨2時」才開始詢問，有
      各該警詢筆錄（偵字第27205號偵查卷第6頁、第9頁）之
      「詢問時間」記載自明，被告辯護人稱：「被告丙○○於
      88年12月17日下午4時拘提到案後，即行訊問直到同年12
      月18日下午6時，共歷經26小時」云云，顯有誤會，自不
      足採。至於「經受詢問人明示同意者，司法警察官或司法
      機關得於夜間詢問犯罪嫌疑人」，刑事訴訟法第100條之3
      第1項第1款定有明文。本件警方詢問犯罪嫌疑人丙○○、
      乙○○2人之時間，雖係夜間行之，惟警方於詢問之前，
      曾詢問丙○○、乙○○是否同意夜間詢問，丙○○、乙○
      ○均表示同意，有各該警詢筆錄巷在卷可稽，是以上開警
      詢筆錄之製作，並無違反「夜間不得詢問」之規定。至於
      被告丙○○之辯護人於原審92年4月3日詢問丙○○時，曾
      問：「你是否怕借提時被他們修理，所以才按他們的話陳
      述？」丙○○答：「是的」；辯護人問：「你是否將近20
      幾個小時沒有吃飯、進水？」丙○○答：「是的。」辯護
      人問：「警察打你時，你當時有無心生恐懼？」丙○○答
      ：「有。」云云（原審卷訴字第994號審理卷(四)第129 頁
      、第130頁）；被告乙○○之辯護人於92年4月3日詢問被
      告乙○○：「警察是否整個晚上訊問你？」被告乙○○答
      ：「是的。」辯護人詢問：「大約多久？」乙○○答：「
      從晚上10點多到隔天中午。」辯護人：「剛剛這段時間，
      有無警察給你飲水、便當或上洗手間？」答：「沒有水喝
      、也沒有便當，沒有上洗手間」云云（原審卷訴字第994
      號審理卷(四)第149頁），上開辯護人與被告丙○○間一問
      一答之內容，發問者以誘導詢問之方式，使受詢問人回答
      發問者所想要之答案，均屬於誘導詢問，影響事實之發現
      ，於法有違，況犯罪嫌疑人乙○○之警詢時間明明是「88
      年12月18日凌晨2時」才開始詢問，乙○○竟稱：「整個
      晚上，從晚上10點多到隔天中午」，有乙○○之警詢筆錄
      在卷可佐，益徵乙○○上開一問一答之內容並不實在，均
      不足採，無從為有利被告丙○○、乙○○之認定。
  ２、被告丙○○、乙○○二人另稱：係因害怕遭到警方刑求而
      為自白，且於偵查中因身體自由仍受拘束，且隨時可能被
      刑求之警員借提出去問案，導致先前刑求所致的心理強制
      狀態仍繼續對渠等偵查中之自白產生影響云云，惟遍查全
      卷並無任何有關被告二人遭刑求之驗傷診斷證明，且渠二
      人於警詢後移請檢察官複訊時，亦多次向檢察官表示警詢
      之供述實在，並無遭刑求等語，自難認渠等警詢中有遭不
      正方法取供之情事。
  ３、參以被告丙○○、乙○○二人於初次警詢時，均自承渠等
      是犯罪組織太陽會之成員，然於同一天移請檢察官複訊時
      均否認有參與犯罪組織等情，益證被告二人根本無所謂之
      心理強制狀態，否則焉有於同一天檢察官複訊時即翻異警
      詢中之供詞而不擔心嗣後經警借提時遭到警方修理之理？
      足見被告二人於檢察官偵查中完全係出於自由意識而陳述
      ，且根本無所謂「警方刑求或因遭刑求而產生心理強制之
      情事」，被告等所稱：「偵訊筆錄之證據能力亦因此而受
      到影響」云云，亦無可採。
  ４、被告丙○○、乙○○2 人辯稱：由於警詢自白係遭違法取
      得，且對於被告2 人而言，主觀上仍有害怕被刑求的心裡
      ，因而被告丙○○、乙○○在檢察官前之自白亦受到污染
      ，致亦失其證據能力，應被排除云云（本院卷(一)第54頁）
      ，惟查：被告丙○○、乙○○2 人之警詢筆錄並無非任意
      性之問題，已如前述，是以被告丙○○、乙○○2 人上開
      以「警詢筆錄出於刑求」為基礎推論檢察官之訊問筆錄亦
      無證據能力，自不足採。。
  (二)、被告抗辯：警詢及檢察官訊問時，並無辯護人在場云云
  １、被告丙○○辯稱：於拘提當日央求選任辯護人遭到警方拒
      絕云云，被告乙○○亦辯稱：警察未告知其得選任辯護人
      ，遲至渠等遭羈押後、借提時，被告方得以選任辯護人到
      場，此際大多筆錄早已完成訊問，檢察官訊問時，均無辯
      護人在場云云。
  ２、惟查：被告丙○○、乙○○二人於拘提到案後羈押前之初
      次警詢中，經警方告以：「是否要請律師到場？」時，被
      告丙○○答稱：「不用」，被告乙○○亦答稱：「不要請
      律師，也不用通知我家屬」等語，有被告二人88年12月18
      日警詢筆錄附卷足憑；而上開警詢錄音帶，經原審及本院
      前審勘驗結果，亦均未發現筆錄內所載之陳述與錄音之內
      容有何不符之處。況其餘各次警詢過程中，被告二人不是
      表示無庸選任辯護人到場，就是該次警詢中有律師陪同在
      場，亦經本院上訴審勘驗屬實，是被告二人上開所稱，顯
      屬無據。
  ３、另經本院上訴審勘驗被告丙○○、乙○○2人於檢察官偵
      訊時各次之錄音帶，勘驗結果，88年12月22日、89年1 月
      7日、89年2月9日均有辯護人到場，其他偵訊期日辯護人
      雖未到場，但檢察官均有詢問被告「律師未到庭，是否願
      意陳述？」，被告均答稱：「願意」，有各該勘驗筆錄在
      卷可稽。
  ４、至於被告丙○○之辯護人於92年4月3日詢問被告丙○○：
      「你當時有無要求請辯護人到庭？」被告丙○○答：「我
      有要求。但是他們不給我打電話」云云（原審卷訴字第99
      4號審理卷(四)第128頁）；被告乙○○之辯護人於92年4 月
      3 日詢問被告乙○○：「警察有無告訴你你可以選任辯護
      人？」被告乙○○答：「沒有」云云（原審卷訴字第 994
      號審理卷(四)第149 頁），上開辯護人與被告丙○○、乙○
      ○間一問一答之內容，發問者以誘導詢問之方式，使受詢
      問人回答發問者所想要之答案，均屬於誘導詢問，影響事
      實之發現，於法有違，且與警詢筆錄之記載不符，均無從
      為有利被告丙○○、乙○○之認定。
  ５、綜上各節，可知上開各次警詢、偵訊程序，均無剝奪被告
      仰賴辯護人為其辯護之情事，被告丙○○、乙○○2人之
      上開抗辯，均不足採。
  (三)、被告抗辯：警詢時未全程連續錄音一節
  １、按刑事訴訟法第100條之2雖有準用同法第100條之1第1 項
      之規定，即司法警察詢問犯罪嫌疑人，除有急迫情況且經
      記明筆錄者外，應全程連續錄音；必要時，並應全程連續
      錄影。然考其立法目的，在於建立詢問筆錄之公信力，並
      擔保詢問程序之合法正當，亦即在於擔保犯罪嫌疑人對於
      詢問之陳述，係出於自由意思及筆錄所載內容與其陳述相
      符。故司法警察詢問犯罪嫌疑人如違背上開規定，其所取
      得之供述筆錄，究竟有無證據能力，原應審酌司法警察違
      背該法定程序之主觀意圖、客觀情節、侵害犯罪嫌疑人權
      益之輕重、對犯罪嫌疑人在訴訟上防禦不利益之程度，以
      及該犯罪所生之危害，暨禁止使用該證據對於抑制違法蒐
      證之效果，及司法警察如依法定程序有無發現該證據之必
      然性等情形，本於人權保障與公共利益之均衡維護精神，
      依比例原則，具體認定之。又按犯罪嫌疑人之陳述倘屬自
      白，同法第156條第1項已特別規定「被告之自白，非出於
      強暴、脅迫、利誘、詐欺、違法羈押或其他不正之方法，
      且與事實相符者，得為證據」，則被告在警詢之自白如係
      出於自由意思而非不正之方法，且其自白之陳述與事實相
      符，縱令司法警察對其詢問時未經全程連續錄音或錄影，
      致詢問程序不無瑕疵，仍難謂其於警詢自白之筆錄無證據
      能力。」最高法院94年度台上字第6022號判決、93年度台
      上字第370號判決均採同一見解。
  ２、被告丙○○、乙○○二人雖另辯稱：所有警詢筆錄，均未
      將詢問過程全程錄音，僅於筆錄完成後以朗讀之方式錄音
      ，不符法律規定，有原審勘驗筆錄附卷足憑云云，惟查：
      本案所有警詢錄音帶經本院前審逐一播放並與筆錄內容相
      互對照結果，二者之內容幾乎完全相符，足徵該錄音，並
      非「全程連續錄音」而係警詢製作完成後再補錄音，與上
      開規定，有所未合，惟此僅能證明警詢時「未全程連續錄
      音」，詢問程序不無瑕疵。而本件被告丙○○、乙○○ 2
      人之警詢自白，並無非任意性之情形，已如前述，被告 2
      人之自白係基於自由意思而非出於不正之方法，且其自由
      之陳述與事實相符，雖於詢問時「未經全程連續」錄音，
      致詢問程序稍嫌微疵，仍難謂其自白之筆錄，無證據能力
      。
  (四)、按依修正後刑事訴訟法施行法第7條之3規定：「中華民國
      92年1月14日修正通過之刑事訴訟法施行前，已繫屬於各
      級法院之案件，其以後之訴訟程序，應依修正刑事訴訟法
      終結之。但修正刑事訴訟法施行前已依法定程序進行之訴
      訟程序，其效力不受影響。」而92年2月6日修正公布之刑
      事訴訟法，業於同年9月1日施行，本件係於89年2月17 日
      修正刑事訴訟法施行前繫屬於原審法院，此有原審法院收
      文章蓋於台灣臺北地方法院檢察署89年2月17日甲○聰冬
      88偵27205字第1253號送審函可稽（原審卷第1頁）。本件
      引用之證人等人之警詢及檢察官之偵訊筆錄，均係修正刑
      事訴訟法施行前依當時之法定程序所製作取得之證據，其
      證據能力不因修正刑事訴訟法實施而受影響，合先敘明。
二、被告丙○○、乙○○經合法傳喚未到庭，唯上揭事實關於在
    月世界酒店之糾紛以及扣案之兩把手槍、五顆子彈均係由其
    交給被告乙○○保管；被告乙○○對其有將被告丙○○交其
    保管之物放在陳崇彬之後車廂等情於本院更一審均坦承不諱
    ，惟被告丙○○、乙○○2人於本院更一審仍均矢口否認有
    何前揭犯行，並辯稱如下：
  (一)、被告丙○○辯稱：伊在「富爺酒店」打架時，是因朋友受
      傷，很氣憤才大喊不讓他們開店。伊於88年12月9 日有去
      陶然亭餐廳聚餐，當晚有打電話給歐陽儀雄，但是沒有找
      他去開槍，伊有跟歐陽儀雄說渠等在「富爺酒店」打架的
      事，歐陽儀雄說與裡面的人相識，會去和解一下，後來富
      爺酒店被開槍之事，伊不知道，扣案之手槍及子彈與富爺
      酒店遭開槍之事無關。伊在陶然亭餐廳聚餐後，隔天凌晨
      有去「月世界酒店」喝酒，離開後沒有再回到「月世界酒
      店」開槍，也沒有找人去開槍，「月世界酒店」被開槍的
      事，伊亦不知，扣案之手槍及子彈，亦與「月世界酒店」
      槍擊案無關云云。
  (二)、被告乙○○辯稱：伊僅是單純喝酒打架，沒有不讓富爺酒
      店繼續開店營業之犯罪故意。伊於88年12月9 日去陶然亭
      聚餐後，次日凌晨有去「月世界酒店」續攤喝酒，但因人
      不舒服所以先行離開，並未對「月世界酒店」開槍，亦未
      找人去開槍。至丙○○交其保管之物，伊自始至終都不知
      內有手槍及子彈，亦不記得東西為何會放在陳崇彬之後車
      廂內云云。惟查：
  １、關於被告丙○○、乙○○共同寄藏扣案之手槍、子彈，以
      及為報復「月世界酒店」服務生與渠等發生肢體衝突並報
      請警方前往處理，而共同持上開手槍、子彈至該店開槍欲
      妨害該店行使開店營業權利之事實，業據被告丙○○於88
      年12月22日警詢中供承：「我於88年12月9 日晚上與潘恆
      逸、仲志慧、乙○○、林建生、謝健盛、曾盈富等七人…
      至月世界大酒家，約22至23時許進入該店310廂房，約過1
      小時…我先離開。…同年月10日約2 時許，林建生在我行
      動電話（0000000000）留言，稱在『月世界酒家』與人打
      架，要我趕過去，約2 時30分至「月世界酒家」，當我進
      入該店二樓時有發現警方已來處理，當場另有潘恆逸、林
      建生在場，…經雙方均不提告訴，我們才離開…。之後我
      們三人坐一部計程車至北市○○○路『好萊塢』舞廳前下
      車，…當場我叫乙○○去拿槍，其他人就先離開，獨留我
      在該處等乙○○。約過40分乙○○即持二把手槍（克拉克
      、白朗寧）、彈匣各一個、子彈幾發我不清楚，我們又攔
      計程車返回「月世界酒家」，到現場即走樓梯至2 樓，進
      入大門走約二、三步，我在右側、乙○○在左側，現場櫃
      檯旁有三名女服務人員，我即令：『統統趴下』，我持克
      拉克九０手槍朝天花板（向上）射擊約十一、十二發，同
      時乙○○持白朗寧九０手槍也是朝天花板（向上）射擊二
      發，經我射擊完畢（彈匣內已無子彈），再將乙○○所持
      之手槍拿過來，取下彈匣，準備裝入我的手槍，但因規格
      不同而作罷，我們就下樓搭乘計程車至北市○○○路○ 段
      355號3樓，將槍交給乙○○保管，…。我與乙○○於88年
      12月10日約4 時許左右（開槍），我們沒有打傷任何人，
      只是朝天花板開槍示威」等語自白不諱（見前開第 27205
      號卷附88年12月22日警詢筆錄，第96頁反面至第97頁）（
      按：被告丙○○上開指證被告乙○○參與「月世界酒店」
      槍擊案之警詢筆錄，雖與其於原審迄本院上訴審審理中否
      認渠等有前往開槍之供述不符，然依卷附通訊監聽譯文（
      見偵字第27205號卷第371至372頁）以及被告丙○○與被
      告乙○○於上開通話完畢未幾隨即發生「月世界酒店」槍
      擊事件，渠二人通話時間與槍擊發生時間顯然具有密接關
      聯性等情觀之（詳後述），上開警詢筆錄顯然具有較可信
      之特別情況，且為證明犯罪事實存否所必要，依刑事訴訟
      法第159條之2之規定，自得採為證據）。
  ２、被告丙○○於檢察官偵訊時亦供稱：「是（在「月世界酒
      家」當天折返店裡至酒店開槍）」、「我也是（持）九○
      手槍，克拉克廠製的」（前開第27205 號卷附88年12月18
      日訊問筆錄，第62頁反面），「（槍枝平時）乙○○（保
      管）」、「（乙○○拿槍來後）在民生西路之好萊塢舞廳
      樓下（會合）」、「帶二把手槍，子彈裝在彈匣內，約有
      一、二十發」、「我們是走樓梯上去，櫃台內有二位服務
      小姐，我叫他們趴下，對著天花板開槍，我開了十一、二
      槍，對著天花板隨意掃射，沒有定點打，檢視彈匣剩五顆
      子彈」、「（乙○○）他也是對著天花板開槍」、「開槍
      後，我將槍交予吳（明龍），是吳託陳（崇彬）保管，當
      時槍以東西包裏住，吳有告訴我」、「（月世界酒店天花
      板構造）有隔音板之裝飾」（前開第27205 號卷附88年12
      月21日訊問筆錄，第89頁至第90頁），「走進（月世界酒
      家）大門二、三步，叫他們（指店內服務人員）趴下，朝
      天花板開槍」、「（使用之槍枝）扣一次板機就連發」、
      「（彈匣子彈）是（射擊完畢），我是以塑鋼製的克拉克
      槍枝」、「（子彈擊完後）有（向乙○○拿子彈），但他
      那枝槍的彈匣裝不上我這枝槍」、「有（撿拾彈殼後再離
      去），因我站在定位開槍，所以彈殼掉在附近」、「我們
      下樓搭計程車離去，沿南京西路丟棄（撿拾的彈殼）」（
      前開第27205號卷附88年12月22日訊問筆錄，第122頁反面
      至第123頁），「是10日凌晨去（ 「月世界酒家」）開槍
      」（前開第27205號卷附88年12月23日訊問筆錄，第136頁
      ），「槍是交予乙○○保管」（前開第27205號卷附89年1
      月7日訊問筆錄，第197頁反面），「不是（乙○○與潘恆
      逸至「月世界酒店」開槍），是我與吳（明龍）一起去」
      、「在「月世界酒店」喝酒時，我中途離開，再回來時，
      林建生跟我說發生事情，我就叫吳（明龍）回去拿槍，後
      來吳又打電話問我確認是否要拿槍，我說是，並約在好萊
      塢舞廳碰面」（前開第27205號卷附89年2 月9日訊問筆錄
      ，第258頁正、反面），「（被查獲之二支槍是 ）王志忠
      （致中）寄放在我這裡的，約在81或83年間寄放的，那時
      我們就已認識」（前開第27205號卷附89年2月11日訊問筆
      錄，第339頁反面）等語甚詳。
  ３、被告丙○○上開供述，核與被告乙○○於檢察官偵訊時供
      承：「是（在「月世界酒家」當天折返店裡至酒店開槍）
      」、「（我持）九○手槍」（ 前開第27205號卷附88年12
      月18日訊問筆錄，第62頁反面），「起衝突後，我先離去
      至撫遠街拿槍，在酒家樓下碰見許（志豐）告知與酒家起
      衝突，他（指丙○○）叫我先回家拿槍，再至好萊塢舞廳
      等他」、「我們（指其與丙○○）搭計程車過去（月世界
      酒店），走樓梯上2 樓，上樓後許（志豐）叫他們統統趴
      下，我們就朝天花板開槍，我們只是洩恨，非要傷人」、
      「（使用）白朗寧，開了二槍」、「（槍枝是）扣一次板
      機，打一發」、「我彈匣交予他（按指丙○○），裝不上
      ，他又還我」、「（槍擊後）有撿拾幾顆彈殼」、「搭計
      程車離去，沿途丟掉（彈殼） 」、「上2樓，月世界酒家
      之大門是玻璃門，我們是進去後，許（志豐）往走廊方向
      之天花板開槍，許站在我右後方，走廊方向無人，櫃台處
      有人」、「我裝（丙○○所持手槍子彈）十二顆，他有射
      擊完」、「我（自己所持手槍子彈）裝七顆，打了二發，
      剩五顆」、「16日下午我…將裝著槍的袋子放在陳（崇彬
      ）的車子後車廂，他（指陳崇彬）走後我打電話予他，說
      許（志豐）的東西要寄放他那裡，我告知放在後車廂，但
      沒告知為何物」（前開第27205 號卷附88年12月22日訊問
      筆錄，第124頁反面至第125頁反面），「（月世界酒家）
      確實是我們去開槍之酒家」、「往安全門方向射擊」、「
      （確實）是（丙○○與我一同去）」（前開第 27205號卷
      附88年12月23日訊問筆錄，第137頁正、反面），「（從
      月世界酒店回去拿槍搭）計程車，拿到槍後，再搭計程車
      至好萊塢舞廳」（前開第27205號卷附88年2月9 日訊問筆
      錄，第259頁），「（丙○○ ）他先交一把槍給我保管，
      在88年4、5月間，88年11月間又交一把槍給我」、「（此
      二把槍藏放在）撫遠街住處」、「我一人（住撫遠街住處
      ）」（ 前開第27205號卷附89年2月11日訊問筆錄，第347
      頁）等語相符。
  ４、尤其被告丙○○、乙○○二人分別就所持槍枝及槍枝是否
      連發、進入該店開槍前係由被告丙○○出言喝令店內員工
      趴下、開槍後被告丙○○曾向被告乙○○要彈匣但裝不上
      再還被告乙○○、渠等撿拾槍擊所留現場彈殼後再離去、
      並於所搭計程車上將撿拾之彈殼沿途丟棄、及所擊發之子
      彈數量並剩餘五發子彈等情，兩人供述情節甚為一致，是
      渠二人上開供述，自得互為佐證（渠等前開於檢察官偵訊
      時供證前後雖未具結，但渠等係於刑事訴訟法修正公布並
      於92年9月1日施行前所為供證，依修正後刑事訴訟法施行
      法第7條之3 後段規定，檢察官依修正前刑事訴訟法第186
      條第3 款規定不得令其具結，是渠等前開於檢察官偵訊時
      所為供證，係依法定程序進行之訴訟程序，其效力不受影
      響，縱未具結，仍應認有證據能力）。
  ５、再查，被告丙○○、乙○○二人之電話通話內容，亦經執
      行監聽機關即法務部調查局根據檢察官依通訊保障及監察
      法相關規定核發之通訊監察書錄製監聽錄音帶並製作二份
      監聽譯文（ 見偵字第27205號卷第366至367頁、371至372
      頁），而上開監聽錄音帶及監聽譯文之內容復經被告丙○
      ○、乙○○坦承確與渠等在電話中之對話相符（見原審第
      299號卷(一)第149頁），堪認上開通訊監聽譯文之記載屬實
      ，自得採為認定渠等是否涉及「月世界酒店」槍擊案之證
      據。
  ６、查上開二份監聽譯文，先由被告乙○○對被告丙○○稱：
      「要帶『票』進去嗎？」，（丙○○）「是啦」，（乙○
      ○）「哦，好」等語（見偵字第27205號卷第371頁）；嗣
      由被告丙○○對乙○○稱：「喂，也使入內，也使入內，
      …你也使入內」，乙○○回稱：「好、好」等語（見偵字
      第27205號卷第372頁），復參以被告丙○○與被告乙○○
      於上開通話完畢未幾隨即發生「月世界酒店」槍擊事件，
      渠二人通話時間與槍擊發生時間顯然具有密接關聯性等情
      ，在在均顯示上開通話內容，確係有關「月世界酒店」遭
      槍擊之事件無疑。即此，上開通訊監聽譯文，自足堪憑為
      被告丙○○、乙○○上開各次就渠等涉及「月世界酒店」
      槍擊案之供述之補強證據，益證渠等上開就其各自涉案部
      分之自白，確與事實相符，堪以採信。
  ７、此外，並有扣案之手槍二把、子彈五顆（前開第27205號
      卷第239頁，其中二顆業於鑑驗時試射而不存在，下同）
      、現場起獲槍彈照片六張（前開第27205號卷第240頁至第
      242頁）在卷可佐；且該扣案之手槍二把、子彈五顆，經
      送內政部警政署刑事警察局鑑驗結果，認係美國BROWNING
      廠製口徑9MM制式半自動手槍（槍枝管制編號：000000000
      0，含彈匣一個 ）、奧地利GLOCK廠製一七型口徑9MM之制
      式半自動手槍（ 槍枝管制編號：00000 00000，含彈匣二
      個 ）及制式口徑9MM子彈，均認具有殺傷力，有該局出具
      之88年12月24日刑鑑字第136839號鑑驗通知書（前開第27
      205號卷第350頁）附卷可稽，核與被告前開供述：渠等至
      月世界酒店開槍所持槍枝型號及剩餘子彈數量等情，亦悉
      均符合。足認被告二人確有共同寄藏上開槍、彈等情甚明
      。從而，被告於原審迄本院上訴審及前審審理中否認犯行
      ，不知”月世界酒店”遭人開槍及被告乙○○辯稱：伊不
      知丙○○交其保管物品係槍彈云云，顯非事實，均不足採
      。
  ８、綜上各節所述，被告二人非法寄藏槍彈罪之事實明確，足
      以認定。
三、核被告丙○○、乙○○二人均係犯槍砲彈藥刀械管制條例第
    7條第4項之未經許可寄藏手槍罪及同條例第12條第4項寄藏
    子彈罪。所犯二罪間係一行為同時觸犯二罪名，依刑法第55
    條想像競合犯之規定，論以較重之寄藏手槍罪。又被告二人
    間有犯意之聯絡及行為之分擔，均為共同正犯。又查被告丙
    ○○有事實欄所載之前科執行之情形，有本院被告前案全國
    紀錄表在卷可佐，茲於五年內再故意犯本件有期徒刑以上刑
    之罪，不論依修正前之刑法第47條或修正後之刑法第47條第
    1項規定均構成累犯，對被告而言並無有利或不利之情形，
    自不生比較新舊法之問題，應逕依修正前之刑法第47條規定
    論以累犯並加重其刑。
四、原審以被告二人關於寄藏槍彈部分罪證明確，依法論科原非
    無見，但查：
  １、扣案之上開二把手槍，其中奧地利GLOCK廠製一七型口徑
      9MM制式半自動手槍（槍枝管制編號：0000000000），內
      含彈匣貳個，有搜索扣押證明筆錄及扣押物品清單在卷可
      稽（見偵字第27205號卷第36頁、、239頁），詎原判決僅
      就其中一個彈匣諭知沒收，亦有未洽。
  ２、被告丙○○於81年至83年間因王致中交其保管而寄藏，乙
      ○○於88年4月至同年11月間因丙○○交付保管而寄藏前
      揭槍、彈之初，並無於88年12月10日開槍射擊「月世界酒
      店」恐嚇之預見，則丙○○指示乙○○回去攜帶前揭槍彈
      射擊之強制未遂罪犯行（原審認此部分為恐嚇安全罪），
      顯屬另行起意，是被告丙○○、乙○○2人所犯寄藏槍、
      彈罪與強制未遂罪（原審認係恐嚇安全罪）間，應分論併
      罰，原審竟誤認係有方法目的之牽連犯，尚有未合。
  ３、槍砲彈藥刀械管制條例第18條第4項前段係規定犯本條例
      之罪於偵查或審判中自白，並供述全部槍砲、彈藥、刀械
      之來源及去向因而查獲或因而防止重大危害治安事件之發
      生者，減輕或免除其刑，上開規定係以查獲犯有該條例之
      罪之第三人為要件，原判決因認定被告丙○○、乙○○均
      在偵查中自白，但並無因其等之自白而查獲犯有該條例之
      罪之第三人，是被告二人雖報繳渠等寄藏之全部槍彈，仍
      與槍砲彈藥刀械管制條例第18條第4項前段規定要件不符
      （最高法院95年台上字第1835號指摘），原判決減輕其刑
      ，自有未洽。被告丙○○上訴意旨以原審量刑過重且指摘
      原判決不，被告乙○○上訴否認犯行，固均無足取，但原
      判決既有可議就被告二人關於寄藏槍彈部分應予撤銷改判
      ，爰審酌被告丙○○、乙○○二人寄藏殺傷力與危險性甚
      為強大之制式手槍及子彈以便隨時取用，並實際以寄藏之
      槍彈為本案犯罪事實之一之持槍彈對月世界酒店為恐嚇強
      制之行為（此部分已確定），嚴重破壞社會秩序、危害人
      民生命、自白、財產之安全，並酌及被告之素行、智識程
      度，犯罪動機、目的、危害程度及犯罪後之態度等一切情
      狀，就被告丙○○量處有期徒刑肆年貳月；併科罰金新台
      幣貳拾萬元，就被告乙○○量處有期徒刑肆年，併科罰金
      新台幣壹拾萬元。又被告於行為時，刑法第42條第2項前
      段規定”易服勞役以1元以上，3元以下折算一日”。又行
      為時之易服勞役折算標準，據修正前罰金罰鍰提高標準條
      例第2條前段規定就其原定數額提高100倍折算壹日。則本
      件被告行為時之易服勞役折算標準應以銀元300元折算壹
      日。惟95年7月1日修正公布施行之刑法第42條第3項規定
      ”易役勞役以新台幣一仟元、二仟元或三仟元折算壹日”
      ，比較修正前後之易服勞役折算標準以修正後之規定較有
      利於被告，則應依刑法第2條第1項後段規定，應適用修正
      後之刑法第42條第3項規定，被告科罰金部分易服勞役均
      以新台幣三仟元折算壹日併予明。
五、末查，扣案之美國BROWNING廠製口徑9MM制式半自動手槍（
    槍枝管制編號：0000000000，含彈匣一個）、奧地利GLOCK
    廠製一七型口徑9MM制式半自動手槍（槍枝管制編號：00000
    00000，含彈匣二個）各一把及制式口徑9MM子彈三顆（原扣
    案五顆，其中二顆業於鑑驗時試射而不存在），均係屬違禁
    物，應依刑法第38條第1項第1款宣告沒收；至扣案後經試射
    而滅失之子彈二顆，業經擊發而不具殺傷力，已非違禁物，
    毋庸為沒收之諭知，附此敘明。又被告經合法傳喚均無正當
    理由未到庭，得不待其陳述逕行判決，併予明。
六、據上論斷，應依刑事訴訟法第369條第1項前段、第364條、
    第299條第1項前段、第371條，槍砲彈藥刀械管制條例第7條
    第4項、第12條第4項，刑法第11條前段、第2條第1項後段、
    第28條、第55條前段、第47條、第42條第3項、第38條第1項
    第1款，判決如主文。
本案經檢察官劉靜婉到庭執行職務。
中    華    民    國    95    年    11    月    29    日
                  刑事第七庭    審判長法  官 陳 正 雄
                                      法  官 許 錦 印
                                      法  官 蔡 光 治
以上正本證明與原本無異。
如不服本判決，應於收受送達後十日內向本院提出上訴書狀，其
未敘述上訴之理由者並得於提起上訴後十日內向本院補提理由書
（均須按他造當事人之人數附繕本）。
                                      書記官 陳 韋 杉
中    華    民    國    95    年    12    月    19    日
附錄：本案論罪科刑法條全文
槍砲彈藥刀械管制條例第7條第4項：
未經許可，持有、寄藏或意圖販賣而陳列第一項所列槍砲、彈藥
者，處五年以上有期徒刑，併科新台幣一千萬元以下罰金。
槍砲彈藥刀械管制條例第12條第4項：
未經許可，持有、寄藏或意圖販賣而陳列子彈者，處五年以下有
期徒刑，併科新台幣三百萬元以下罰金。
附表：
扣案之美國BROWNING廠製口徑9MM制式半自動手槍（槍枝管制編
號：0000000000，含彈匣壹個）、奧地利GLOCK廠製一七型口徑
9MM制式半自動手槍（槍枝管制編號：0000000000，含彈匣貳個
）各壹把及制式口徑9MM子彈顆


司法院資訊處製作；財團法人民間司法改革基金會備份。
